【裁判字號】    97,易,755
【裁判日期】    970930
【裁判案由】    竊盜
【裁判全文】
臺灣雲林地方法院刑事判決               97年度易字第755號
公  訴  人  臺灣雲林地方法院檢察署檢察官
被      告  甲○○
上列被告因竊盜案件，經檢察官提起公訴（97年度偵字第4679號
），本院判決如下：
    主  文
甲○○犯攜帶兇器竊盜罪，累犯，處有期徒刑柒月。扣案之鐵鋸
壹把沒收之。
    事  實
一、甲○○前因竊盜案件，經本院以95年度港簡字第301 號判決
    判處有期徒刑6 月確定，嗣經本院依中華民國96年罪犯減刑
    條例規定，裁定減為有期徒刑3 月，於民國97年3 月15日執
    行完畢（構成累犯）。詎其猶不知悛悔，竟意圖為自己不法
    之所有，於97年9 月5 日下午2 時30分許，騎乘車牌號碼
    NRF-288 號重型機車，前往雲林鄉○○鄉○○村○○段881
    地號乙○○所有之廢棄蓄水池，持其所有而客觀上足對人身
    安全產生危害之鐵鋸1 把為工具，鋸斷該蓄水池鋼筋，而竊
    取乙○○所有之鋼筋5 支得手，惟尚未及離開現場之際，適
    為巡邏員警當場查獲，並扣得前開作案用之鐵鋸1 把。
二、案經雲林縣警察局虎尾分局報告臺灣雲林地方法院檢察署檢
    察官偵查起訴。
    理  由
壹、程序方面：
一、按除簡式審判程序、簡易程序及刑事訴訟法第376 條第1 款
    、第2 款所列之罪之案件外，第一審應行合議審判，刑事訴
    訟法第284 條之1 定有明文。本件被告所犯上開竊盜罪，係
    屬刑事訴訟法第376 條第2 款所列之罪之案件，依同法第
    284 條之1 規定，第一審自毋庸行合議審判，合先敘明。
二、證據能力方面：
    按被告以外之人於審判外陳述，雖不符刑事訴訟法第159 條
    之1 至之4 之規定，而經當事人於審判程序同意作為證據，
    法院審酌該言詞陳述或書面陳述作成時情況，認為適當者，
    亦得為證據；當事人、代理人或辯護人於法院調查證據時，
    知有同法第159 條第1 項不得為證據之情形，而未於言詞辯
    論終結前聲明異議者，視為有前項之同意，同法第159 條之
    5 定有明文。本件檢察官所舉所有書面及言詞陳述之證據能
    力，業經被告於本院審理時表明同意作為證據，本院審酌該
    等供述證據之取得過程並無瑕疵，與本件待證事實間復具有
    相當之關聯性，以之為本件證據尚無不當，自得採為證據。
貳、實體方面：
一、認定犯罪事實所憑之證據及理由：
    前揭事實，業據被告於警詢、檢察官偵訊及本院審理時坦承
    不諱，核與被害人乙○○於警詢指證之情節相符，並有扣案
    之鐵鋸1 把可證，此外，復有贓物認領保管單1 紙及照片8
    張附卷可稽，足認被告自白與事實相符，自可採信。本件事
    證已臻明確，被告犯行堪予認定，應依法論科。
二、論罪科刑：
  (一)按刑法第321 條第1 項第3 款之攜帶兇器竊盜罪，係以行為
    人攜帶兇器竊盜為其加重條件，此所謂兇器，其種類並無限
    制，凡客觀上足對人之生命、身體、安全構成威脅，具有危
    險性之兇器均屬之，且祇須行竊時攜帶此種具有危險性之兇
    器為已足，並不以攜帶之初有行兇之意圖為必要，最高法院
    79 年 臺上字第5253號判例意旨可資參照。本件被告於前揭
    犯罪事實所示之時、地，用以行竊之扣案鐵鋸1 把，係鐵製
    材質，長50公分，寬15公分，鋸刃30公分，鋸刃尖銳，足以
    鋸斷東西，業經本院當庭勘驗屬實（見本院卷第16頁背面）
    ，客觀上自屬足已危害他人生命、身體安全，顯為具有危險
    性之兇器無訛。是被告就前揭事實所為，係犯刑法第321 條
    第1 項第3 款攜帶兇器之加重竊盜罪。
  (二)被告有如前開事實欄所載之前科紀錄，甫於97年3 月15日執
    行完畢，有臺灣高等法院被告前案紀錄表1 份在卷可稽，其
    受徒刑之執行完畢後，5 年以內故意再犯本件有期徒刑以上
    之罪，為累犯，應依刑法第47條第1 項規定加重其刑。
  (三)本院審酌被告前有竊盜前科，有前開被告前案紀錄表1 份在
    卷可憑，素行不佳，且其不思勞力賺取金錢，恣意竊取他人
    財物，法紀觀念顯然淡薄，惟念其犯後坦承犯行，尚知悔悟
    ，及其犯罪之動機、目的、手段、所生危害等一切情狀，量
    處如主文所示之刑，以示懲儆。
  (四)扣案之鐵鋸1 把，係被告所有，且供被告於前開犯罪事實所
    示之時、地用以行竊之工具，業經被告於本院審理時供承屬
    實（見本院卷第17頁正面），應依刑法第38條第1 項第2 款
    規定宣告沒收之。
參、應適用之法律：
  (一)刑事訴訟法第284條之1前段、第299 條第1 項前段。
  (二)刑法第321 條第1 項第3 款、第47條第1 項、第38條第1 項
    第2 款。
本案經檢察官江柏青到庭執行職務。
中    華    民    國    97    年    9     月    30    日
                  刑事第六庭  法  官  黃楹榆
以上正本證明與原本無異
如不服本判決，應於判決送達後10日內，向本院提出上訴狀（須
附繕本）。
                              書記官  李雅怡
中    華    民    國    97    年    9     月    30    日
附錄本案論罪科刑法條全文：
刑法第321 條
犯竊盜罪而有左列情形之一者，處6 月以上、5 年以下有期徒刑
：
  一、於夜間侵入住宅或有人居住之建築物、船艦或隱匿其內而
      犯之者。
  二、毀越門扇、牆垣或其他安全設備而犯之者。
  三、攜帶兇器而犯之者。
  四、結夥3人以上而犯之者。
  五、乘火災、水災或其他災害之際而犯之者。
  六、在車站或埠頭而犯之者。
前項之未遂犯罰之。


司法院資訊處製作；財團法人民間司法改革基金會備份。
